宣    示    判    決    筆    錄
111年度花簡字第418號
原      告  陳昭任  
被      告  尤昱智  
上列當事人間因傷害案件（本院111年度簡字第52號），經原告
提起刑事附帶民事訴訟請求侵權行為損害賠償事件（本院111年
度花簡字第418號），經本院刑事庭裁定移送民事庭審理，本院
於中華民國111年11月22日言詞辯論終結，同年12月16日在臺灣
花蓮地方法院花蓮簡易庭第四法庭公開宣示判決，出席職員如下
：
    法  官  沈培錚
    書記官  黃慧中
    通  譯  陳韋銘
朗讀案由。
兩造均未到。
法官朗讀主文宣示判決，並諭知將判決主文、所裁判之訴訟標的
及其理由要領，記載於下：
主    文
被告應給付原告新臺幣（下同）60,660元及自民國111年6月23日
起至清償日止，按週年利率5％計算之利息。
原告其餘之訴駁回。
本判決原告勝訴部分得假執行。但被告如以60,660元為原告預供
擔保，得免為假執行。
訴訟標的：侵權行為損害賠償請求權。
理由要領：
一、按訴狀送達後，原告不得將原訴變更或追加為他訴。但有減
    縮應受判決事項之聲明者，不在此限，民事訴訟法第255條
    第1項第3款定有明文。查本件原告起訴聲明被告應給付原告
    150,000元及自起訴狀繕本送達翌日起至清償日止，依年息5
    ％計算之利息，嗣於本院言詞辯論程序中聲明減縮為106,697
    元，核與上開規定相符，應予准許。
二、原告主張：原告於民國110年4月22日10時22分遭被告持鐵製
    管鉗攻擊，因而受有右側中指開放性傷口伴有指甲受損、左
    側手肘挫傷及左側耳後鈍傷之傷勢，據醫生表示其左手臂有
    傷到神經，迄今半年多，天冷的早上，起床後會感覺左手手
    肘延伸至小指常有麻痺感；原告為此支出醫療費用計660元
    ，因傷請假所受薪水損失為6,037元，並請求精神慰撫金10
    萬元，爰以侵權行為損害賠償為請求權基礎，聲明：被告應
    給付原告106,697元及自起訴狀繕本送達翌日起至清償日止
    ，依年息5％計算之利息。
三、被告則以：對於刑事判決認定之事實及原告支出醫療費用66
    0元部分，均不爭執。惟原告請求之精神慰撫金金額過高，
    且原告遭資遣一事與本案無關，而原告據聞有持醫療收據向
    公司請了3週病假，是否有被扣錢，不得而知，原告所稱薪
    水損失6,037元，容有疑義。聲明：駁回原告之訴。
四、本院之判斷：
　㈠按因故意或過失，不法侵害他人之權利者，負損害賠償責任
    ；不法侵害他人之身體或健康者，對於被害人因此喪失或減
    少勞動能力或增加生活上之需要時，應負損害賠償責任；不
    法侵害他人之身體、健康、名譽、自由、信用、隱私、貞操
    ，或不法侵害其他人格法益而情節重大者不法侵害其他人格
    法益而情節重大者，被害人雖非財產上之損害，亦得請求賠
    償相當之金額，民法第184條第1項前段、第193條第1項、第
    195條第1項前段分別定有明文。
　㈡原告主張上開侵權行為事實，有原告醫療費用收據、診斷證
    明書、存摺內頁影本、傷勢照片為憑，亦為被告所不爭執，
    堪認真實。惟就損害及慰撫金範圍，被告置辯如上。茲由原
    告提出之診斷證明書之記載，原告受傷主要係在右手中指及
    左側肘等處之鈍、挫傷，且當天即出院，因此未見醫囑表示
    有不宜工作而需休養之記載，因此原告主張其受有不能工作
    之損失，即非有據，應不足採。按慰藉金之賠償須以人格權
    遭遇侵害，使精神上受有痛苦為必要，其核給之標準固與財
    產上損害之計算不同，然非不可斟酌雙方身分資力與加害程
    度，及其他各種情形核定相當之數額(最高法院51年台上字
    第223號判例意旨參照)。爰審酌兩造之身分、地位、經濟狀
    況、被告加害情形及原告所受精神上痛苦程度等一切情狀，
    認原告請求被告賠償精神慰撫金6萬元為適當。
　㈢從而，原告依侵權行為損害賠償請求權之法律關係，請求被
    告給付60,660元，及自起訴狀繕本送達翌日即111年6月23日
    起至清償日止，依週年利率5％計算之法定遲延利息，為有理
    由，應予准許；逾此範圍，則屬無據，應予駁回。
　㈣本件係適用簡易程序所為被告部分敗訴之判決，就原告勝訴
    部分，依民事訴訟法第389條第1項第3款規定，應依職權宣
    告假執行。另依同法第392條第2項規定依職權為被告得供擔
    保免為假執行之宣告。復因本件係刑事附帶民事賠償移送前
    來，未有第一審裁判費或其他訴訟費用之發生，故不諭知訴
    訟費用之負擔。
中　　華　　民　　國　　111 　年　　12　　月　　16　　日
　　              臺灣花蓮地方法院花蓮簡易庭
　　                          書記官  黃慧中
                              法  官　沈培錚
上列筆錄正本係照原本作成。
本筆錄正本之送達，與判決正本之送達，有同一效力。
如不服本判決，須於判決（宣示判決筆錄）送達後20日內向本院
提出上訴狀及上訴理由（須按他造當事人之人數附繕本），並按
「上訴利益額」「百分之1.5」繳納上訴裁判費。
如於本判決宣示後送達前提起上訴者，應於判決送達後20日內補
提上訴理由書。
中　　華　　民　　國　　111 　年　　12　　月　　19　　日
                              書記官　黃慧中